# 收到证监警示函，对注会有什么影响？

提问人：3311008 时间：2022-04-12 09:48:18
收到省证监警示函，对注册会计师有什么影响？不能再签资本市场的报告了吗？能签普通业务的报告吗？

回答人：chenyiwei
警示函是行政监管措施，不是行政处罚。理论上对执业无直接影响，但会影响被警示人的职业声誉。也不排除被记入执业诚信档案，或者作为后续其他企业、政府部门招投标的参考依据等。